臺灣臺北地方法院民事判決　　　　　　　 93年度國貿字第8號
原　　　告　乙 ○ ○ ○○○.
法定代理人　甲○○○○○ ○○.
訴訟代理人　羅淑文律師
　　　　　　黃欣欣律師
複　代理人　黃富女律師
被　　　告　鋼龍實業股份有限公司
法定代理人　丙　○
訴訟代理人　劉千綺律師
複　代理人　王舒慧律師
上列當事人間返還價金事件，本院於民國94年 8月12日言詞辯論
終結，判決如下：
    主      文
被告應給付原告美金壹拾壹萬貳仟肆佰肆拾貳元柒角陸分及新台
幣陸拾柒萬壹仟柒佰零貳元，併均自民國93年9月7日起至清償日
止，按年利率5%計算之利息。
訴訟費用由被告負擔。
本判決於原告以新台幣壹佰伍拾壹萬元或同面額之中國國際商業
銀行敦化分行無記名可轉讓定期存單供擔保後，得假執行。但被
告如以新台幣肆佰伍拾壹萬玖仟貳佰肆拾玖元為原告預供擔保，
得免為假執行。
    事實及理由
一、原告主張：原告乙○○ ○○○○○○○○○○○○○ ○ ○○○○○○○○○○ ○○○○（
    下稱G&T公司）於民國93年6月間向被告鋼龍實業股份有限公
    司（下稱鋼龍公司）訂購品名、規格為GEOMEMBRANA（LINER
    ）A BASE DE POLIETILENO DE ALTA DENSIDAD HDPE, CALI-
    BRE 60（1.55MM）之鋼鐵產品共計68件，貨款總計為美金
    112,442.76元，依據系爭買賣契約，被告應於93年7月18日
    前將系爭貨物交付至位於多明尼加共和國之客戶即訴外人
    MARVAR&Asoc.,C.PorＡ公司（下稱MARVAR & Asoc公司）。
    詎被告出貨並自開狀銀行處領走本件價金後，貨到目的港
    MARVAR&Asoc公司始發現被告所交付之物品並非約定商品，
    而係完全無法使用之塑膠管，MARVAR&Asoc公司因而拒絕收
    受該批貨物，使原告受有損失美金19,718.25 元（即本可期
    待獲得之轉售價差，折合新台幣為671,702元）。另原告向
    被告訂購系爭貨物之時即已清楚表示係為履行與後手間之買
    賣契約，因被告若未能準時交付貨物，原告即有被其買受人
    主張違約請求賠償損害之風險，因而履行期間乃本件契約之
    重要因素，是以，本件被告並未於合約所定期間內交付符合
    債之本旨之貨物，係違反「非於一定時期為給付不能達契約
    目的」之契約，原告依法得不催告，逕行解除契約；惟原告
    仍於93年8月3日催告被告於15日內給付系爭貨物，然被告仍
    未依約履行，原告遂於同年月23日去函解除系爭契約，原告
    自得依民法第259條、第260條及第216條之規定請求被告返
    還價金及賠償其預期利益之損失，並聲明如主文所示。
二、被告則辯以：本件合約商品非如原告主張之「鋼鐵產品」，
    被告已依約於93年6月15日委託 HT INTERNATIONAL公司將合
    約商品運送至原告所指定之地點，此由HT INTERNATIONAL公
    司核發之載貨證券中之貨品描述欄內之記述及被告員工Wenn
    y Chen製作之Packing List（包裝清單）上之記載均可得證
    ，是並無如原告所稱交付非合約商品（塑膠管）之情事。再
    者從原告提出之照片，僅能證明其顯示之 4個貨櫃號碼與載
    貨證券上記載之貨櫃號碼相符，並無法直接判斷圖片所示之
    塑膠管係裝載在被告託運之該 4個貨櫃當中，要不能以被告
    託運貨櫃之圖片並列，即謂其就被告交付塑膠管之事實已盡
    舉證之責任。另由原告之訂單及被告開立之發票等文件客觀
    觀察，系爭契約並無「非於一定時期為給付不能達契約目的
    」之性質，兩造更無任何有關「非於一定時期為給付不能達
    契約目的」之意思表示，不得逕以被告所不知悉之原告與第
    三人 MARVAR&Asoc公司約定之交付期限，而謂被告非於該交
    付期限為合約商品之給付，系爭契約目的即為不達。原告未
    經催告定期履行，逕為解除契約之意思表示，自不發生解約
    之效力，被告自無賠償原告預期利益之損失及返還價金之理
    ，並聲明：原告之訴駁回；如受不利判決，願供擔保請准宣
    告免為假執行。
三、兩造不爭執之事實：
  (一)兩造於93年6月簽約訂購品名、規格為 GEOMEMBRANA（LINER
    ）A BASE DE POLIETILENO DE A LTA DENSIDAD HDPE,CALIB
    RE 60 （1.55MM）之產品，並約定由被告將系爭貨物交付至
    位於多明尼加共和國之原告客戶即 MARVAR&Asoc公司。被告
    已收訖原告所支付之價金美金112,442.76元。
  (二)原告曾於93年8月6日以電子郵件（見卷內第45頁至第46頁）
    催告被告，請被告依約將訂購貨品運交MARVAR&Asoc公司。
  (三)原告另於93年 8月23日以存證信函向被告為解除契約意思表
    示，上開存證信函並已為被告所收受。
  (四)原告因系爭買賣契約受有損失美金 19,718.25元（折合新台
    幣為671,702元）。
四、系爭買賣契約業經原告合法解除：
  (一)原告雖主張系爭買賣契約乃屬應定期給付之債，被告未依約
    給付，其得不經催告逕行解除系爭買賣契約云云，然查：原
    告並未舉證證明兩造曾約定應由被告於何時履行，其所主張
    之 ETA僅為預期貨物到港日期，預期到港日期究與約定應定
    期履行之債有別，而依系爭買賣契約之性質，又未如同訂購
    生日蛋糕，非於一定時間不為給付不能達成目的，是原告主
    張其得依民法第 255條之規定解除系爭買賣契約，尚不足取
    。
  (二)次查：原告主張被告未依約給付買賣標的等情，業據其提出
    被告所交付之貨品照片22張在卷可資佐證（見卷內第50頁至
    第52頁）；而原告於發現被告交付之上述貨品未合於系爭買
    賣契約後，即於93年8月3日以電子郵件函催被告依系爭買賣
    契約履行等情，復為被告所不爭（見卷內第83頁），則依上
    述卷附照片及電子郵件即知，原告未依交付之主張，並非子
    虛，被告僅憑載貨證券貨物之描述及Packing List上之記載
    主張其已依約交付貨品，並無法說明為何於受原告上述催告
    後未即為反對之意思表示，是被告關於已依約交付貨物之辯
    解，並不足採。
  (三)末查：原告於催告被告依約交付所訂貨物後，因被告未於催
    告履行期間內交付所訂貨物，業以93年 8月23日存證信函向
    被告為解除契約意思表示，上開存證信函並已為被告所收受
    等情，復為被告所不爭執，準此，即堪認系爭買賣契約，業
    經原告合法解除。
五、綜上，系爭買賣契約既經原告合法解除，則原告依民法第25
    9條第1款之規定及依債務不履行之法律關係，請求被告返還
    已付價金美金112,442.76元及賠償所受損害美金 19,718.25
    元（折合新台幣為 671,702元，並由原告聲明以新台幣給付
    ），為有理由，應予准許。又兩造分別陳明願供擔保，請求
    宣告假執行或免為假執行，核無不合，乃分別以新台幣酌定
    相當之擔保金額，予以准許。
六、訴訟費用負擔之依據：民事訴訟法第78條。
中　　華　　民　　國　　94　　年　　8　　 月　　30　　日
                    民事第六庭    法　官　詹駿鴻
以上正本係照原本作成
如對本判決上訴，須於判決送達後20日內向本院提出上訴狀
中　　華　　民　　國　　94　　年　　8 　　月　　30　　日
                         　　　　 書記官　官碧玲
